【裁判字號】    99,抗,1193
【裁判日期】    990804
【裁判案由】    停止執行
【裁判全文】
臺灣高等法院民事裁定                  99年度抗字第1193號
抗  告  人  甲○○
上列抗告人因與相對人乙○○間聲請停止執行事件，對於中華民
國99年7月12日台灣新竹地方法院99年度聲字第252號裁定提起抗
告，本院裁定如下：
    主  文
抗告駁回。
抗告費用由抗告人負擔。
    理  由
一、按強制執行程序開始後，除法律另有規定外，不停止執行。
    有回復原狀之聲請，或提起再審或異議之訴，或對於和解為
    繼續審判之請求，或提起宣告調解無效之訴、撤銷調解之訴
    ，或對於許可強制執行之裁定提起抗告時，法院因必要情形
    或依聲請定相當並確實之擔保，得為停止強制執行之裁定，
    強制執行法第18條第1項、第2項分別定有明文。故聲請人若
    未能提出符合強制執行法第18條第2項規定要件之證明文件
    ，則其所為停止執行之聲請，即屬無從准許。
二、抗告人主張略以：相對人以原法院98年度訴字第579號清償
    借款事件確定判決為執行名義（下稱系爭執行名義），向原
    法院聲請強制執行，並經原法院以99年度司執字第8087號強
    制執行事件查封抗告人所有坐落新竹市○○段72、73、137
    、138地號土地（下稱系爭土地），惟前揭民事判決已記載
    相對人不得請求抗告人將系爭土地移轉登記為相對人所有，
    且系爭土地於民國（下同）83年間賣予相對人，其付款分二
    期，第一期款為新台幣（下同）456萬5,000元，因相對人手
    頭不便，僅給付尾款40萬元予抗告人。嗣於86年10月20日，
    相對人偽造496萬5,000元，其欺壓抗告人先蓋捺印表示第一
    期款可能即近日償還，惟至今仍未給付抗告人。另於98年12
    月14日寄來之銀行存款簿註記265萬5,000元，與相對人主張
    之496萬5,000元不符；且相對人於系爭執行名義審理時，陳
    稱錢是陸續交付予伊之部分，依民事訴訟法第277條規定，
    要由相對人提出證據證明，為此聲請准予裁定停止執行云云
    。
三、經查：抗告人迄今並未向原法院提起符合強制執行法第18條
    第2項規定要件之相關訴訟，除經原法院查詢明確外，亦經
    本院於99年8月4日查詢屬實，有原法院之民事紀錄科查詢表
    、本院公務電話查詢紀錄表各1份附卷可稽（見原法院卷第
    21頁、本院卷第23頁），故抗告人聲請停止強制執行程序，
    自屬不應准許。從而原法院裁定駁回抗告人之聲請，並就抗
    告人主張之實體爭執部分，加以敘明尚與聲請停止強制執行
    程序之要件不符，並無不合。抗告意旨指摘原裁定不當，聲
    明廢棄，為無理由，應駁回其抗告。
四、據上論結，本件抗告為無理由，爰裁定如主文。
中    華    民    國    99    年    8     月    4     日
                    民事第十六庭
                        審判長法  官   王聖惠
                              法  官   呂淑玲
                              法  官   邱瑞祥
正本係照原本作成。
本裁定除以適用法規顯有錯誤為理由外，不得再抗告。如提起再
抗告，應於收受後10日內委任律師為代理人向本院提出再抗告狀
。並繳納再抗告費新台幣１千元。
中    華    民    國    99    年    8     月    4     日
                              書記官   明祖星

司法院資訊處製作；財團法人民間司法改革基金會備份。
